{"present": {"1 Singular": {"Affirmative": "f\u00e1saim", "Question": "an bhf\u00e1saim?", "Negative": "n\u00ed fh\u00e1saim"}, "2 Singular": {"Affirmative": "f\u00e1sann t\u00fa", "Question": "an bhf\u00e1sann t\u00fa?", "Negative": "n\u00ed fh\u00e1sann t\u00fa"}, "3 Singular": {"Male": {"Affirmative": "f\u00e1sann s\u00e9", "Question": "an bhf\u00e1sann s\u00e9?", "Negative": "n\u00ed fh\u00e1sann s\u00e9"}, "Female": {"Affirmative": "f\u00e1sann s\u00ed", "Question": "an bhf\u00e1sann s\u00ed?", "Negative": "n\u00ed fh\u00e1sann s\u00ed"}}, "1 Plural": {"Compressed": {"Affirmative": "f\u00e1saimid", "Question": "an bhf\u00e1saimid?", "Negative": "n\u00ed fh\u00e1saimid"}, "Extended": {"Affirmative": "f\u00e1sann muid", "Question": "an bhf\u00e1sann muid?", "Negative": "n\u00ed fh\u00e1sann muid"}}, "2 Plural": {"Affirmative": "f\u00e1sann sibh", "Question": "an bhf\u00e1sann sibh?", "Negative": "n\u00ed fh\u00e1sann sibh"}, "3 Plural": {"Affirmative": "f\u00e1sann siad", "Question": "an bhf\u00e1sann siad?", "Negative": "n\u00ed fh\u00e1sann siad"}, "Passive": {"Affirmative": "f\u00e1star", "Question": "an bhf\u00e1star?", "Negative": "n\u00ed fh\u00e1star"}}, "future": {"1 Singular": {"Affirmative": "f\u00e1sfaidh m\u00e9", "Question": "an bhf\u00e1sfaidh m\u00e9?", "Negative": "n\u00ed fh\u00e1sfaidh m\u00e9"}, "2 Singular": {"Affirmative": "f\u00e1sfaidh t\u00fa", "Question": "an bhf\u00e1sfaidh t\u00fa?", "Negative": "n\u00ed fh\u00e1sfaidh t\u00fa"}, "3 Singular": {"Male": {"Affirmative": "f\u00e1sfaidh s\u00e9", "Question": "an bhf\u00e1sfaidh s\u00e9?", "Negative": "n\u00ed fh\u00e1sfaidh s\u00e9"}, "Female": {"Affirmative": "f\u00e1sfaidh s\u00ed", "Question": "an bhf\u00e1sfaidh s\u00ed?", "Negative": "n\u00ed fh\u00e1sfaidh s\u00ed"}}, "1 Plural": {"Compressed": {"Affirmative": "f\u00e1sfaimid", "Question": "an bhf\u00e1sfaimid?", "Negative": "n\u00ed fh\u00e1sfaimid"}, "Extended": {"Affirmative": "f\u00e1sfaidh muid", "Question": "an bhf\u00e1sfaidh muid?", "Negative": "n\u00ed fh\u00e1sfaidh muid"}}, "2 Plural": {"Affirmative": "f\u00e1sfaidh sibh", "Question": "an bhf\u00e1sfaidh sibh?", "Negative": "n\u00ed fh\u00e1sfaidh sibh"}, "3 Plural": {"Affirmative": "f\u00e1sfaidh siad", "Question": "an bhf\u00e1sfaidh siad?", "Negative": "n\u00ed fh\u00e1sfaidh siad"}, "Passive": {"Affirmative": "f\u00e1sfar", "Question": "an bhf\u00e1sfar?", "Negative": "n\u00ed fh\u00e1sfar"}}, "past": {"1 Singular": {"Affirmative": "d'fh\u00e1s m\u00e9", "Question": "ar fh\u00e1s m\u00e9?", "Negative": "n\u00edor fh\u00e1s m\u00e9"}, "2 Singular": {"Affirmative": "d'fh\u00e1s t\u00fa", "Question": "ar fh\u00e1s t\u00fa?", "Negative": "n\u00edor fh\u00e1s t\u00fa"}, "3 Singular": {"Male": {"Affirmative": "d'fh\u00e1s s\u00e9", "Question": "ar fh\u00e1s s\u00e9?", "Negative": "n\u00edor fh\u00e1s s\u00e9"}, "Female": {"Affirmative": "d'fh\u00e1s s\u00ed", "Question": "ar fh\u00e1s s\u00ed?", "Negative": "n\u00edor fh\u00e1s s\u00ed"}}, "1 Plural": {"Compressed": {"Affirmative": "d'fh\u00e1samar", "Question": "ar fh\u00e1samar?", "Negative": "n\u00edor fh\u00e1samar"}, "Extended": {"Affirmative": "d'fh\u00e1s muid", "Question": "ar fh\u00e1s muid?", "Negative": "n\u00edor fh\u00e1s muid"}}, "2 Plural": {"Affirmative": "d'fh\u00e1s sibh", "Question": "ar fh\u00e1s sibh?", "Negative": "n\u00edor fh\u00e1s sibh"}, "3 Plural": {"Compressed": {"Affirmative": "d'fh\u00e1s siad", "Question": "ar fh\u00e1s siad?", "Negative": "n\u00edor fh\u00e1s siad"}, "Extended": {"Affirmative": "d'fh\u00e1sadar", "Question": "ar fh\u00e1sadar?", "Negative": "n\u00edor fh\u00e1sadar"}}, "Passive": {"Affirmative": "f\u00e1sadh", "Question": "ar f\u00e1sadh?", "Negative": "n\u00edor f\u00e1sadh"}}, "condi": {"1 Singular": {"Affirmative": "d'fh\u00e1sfainn", "Question": "an bhf\u00e1sfainn?", "Negative": "n\u00ed fh\u00e1sfainn"}, "2 Singular": {"Affirmative": "d'fh\u00e1sf\u00e1", "Question": "an bhf\u00e1sf\u00e1?", "Negative": "n\u00ed fh\u00e1sf\u00e1"}, "3 Singular": {"Male": {"Affirmative": "d'fh\u00e1sfadh s\u00e9", "Question": "an bhf\u00e1sfadh s\u00e9?", "Negative": "n\u00ed fh\u00e1sfadh s\u00e9"}, "Female": {"Affirmative": "d'fh\u00e1sfadh s\u00ed", "Question": "an bhf\u00e1sfadh s\u00ed?", "Negative": "n\u00ed fh\u00e1sfadh s\u00ed"}}, "1 Plural": {"Compressed": {"Affirmative": "d'fh\u00e1sfaimis", "Question": "an bhf\u00e1sfaimis?", "Negative": "n\u00ed fh\u00e1sfaimis"}, "Extended": {"Affirmative": "d'fh\u00e1sfadh muid", "Question": "an bhf\u00e1sfadh muid?", "Negative": "n\u00ed fh\u00e1sfadh muid"}}, "2 Plural": {"Affirmative": "d'fh\u00e1sfadh sibh", "Question": "an bhf\u00e1sfadh sibh?", "Negative": "n\u00ed fh\u00e1sfadh sibh"}, "3 Plural": {"Compressed": {"Affirmative": "d'fh\u00e1sfaid\u00eds", "Question": "an bhf\u00e1sfaid\u00eds?", "Negative": "n\u00ed fh\u00e1sfaid\u00eds"}, "Extended": {"Affirmative": "d'fh\u00e1sfadh siad", "Question": "an bhf\u00e1sfadh siad?", "Negative": "n\u00ed fh\u00e1sfadh siad"}}, "Passive": {"Affirmative": "d'fh\u00e1sfa\u00ed", "Question": "an bhf\u00e1sfa\u00ed?", "Negative": "n\u00ed fh\u00e1sfa\u00ed"}}, "imper": {"1 Singular": {"Affirmative": "f\u00e1saim!", "Negative": "n\u00e1 f\u00e1saim!"}, "2 Singular": {"Affirmative": "f\u00e1s!", "Negative": "n\u00e1 f\u00e1s!"}, "3 Singular": {"Male": {"Affirmative": "f\u00e1sadh s\u00e9!", "Negative": "n\u00e1 f\u00e1sadh s\u00e9!"}, "Female": {"Affirmative": "f\u00e1sadh s\u00ed!", "Negative": "n\u00e1 f\u00e1sadh s\u00ed!"}}, "1 Plural": {"Compressed": {"Affirmative": "f\u00e1saimis!", "Negative": "n\u00e1 f\u00e1saimis!"}, "Extended": {"Affirmative": "f\u00e1sadh muid!", "Negative": "n\u00e1 f\u00e1sadh muid!"}}, "2 Plural": {"Affirmative": "f\u00e1saig\u00ed!", "Negative": "n\u00e1 f\u00e1saig\u00ed!"}, "3 Plural": {"Compressed": {"Affirmative": "f\u00e1said\u00eds!", "Negative": "n\u00e1 f\u00e1said\u00eds!"}, "Extended": {"Affirmative": "f\u00e1sadh siad!", "Negative": "n\u00e1 f\u00e1sadh siad!"}}, "Passive": {"Affirmative": "f\u00e1star!", "Negative": "n\u00e1 f\u00e1star!"}}, "pastConti": {"1 Singular": {"Affirmative": "d'fh\u00e1sainn", "Question": "an bhf\u00e1sainn?", "Negative": "n\u00ed fh\u00e1sainn"}, "2 Singular": {"Affirmative": "d'fh\u00e1st\u00e1", "Question": "an bhf\u00e1st\u00e1?", "Negative": "n\u00ed fh\u00e1st\u00e1"}, "3 Singular": {"Male": {"Affirmative": "d'fh\u00e1sadh s\u00e9", "Question": "an bhf\u00e1sadh s\u00e9?", "Negative": "n\u00ed fh\u00e1sadh s\u00e9"}, "Female": {"Affirmative": "d'fh\u00e1sadh s\u00ed", "Question": "an bhf\u00e1sadh s\u00ed?", "Negative": "n\u00ed fh\u00e1sadh s\u00ed"}}, "1 Plural": {"Compressed": {"Affirmative": "d'fh\u00e1saimis", "Question": "an bhf\u00e1saimis?", "Negative": "n\u00ed fh\u00e1saimis"}, "Extended": {"Affirmative": "d'fh\u00e1sadh muid", "Question": "an bhf\u00e1sadh muid?", "Negative": "n\u00ed fh\u00e1sadh muid"}}, "2 Plural": {"Affirmative": "d'fh\u00e1sadh sibh", "Question": "an bhf\u00e1sadh sibh?", "Negative": "n\u00ed fh\u00e1sadh sibh"}, "3 Plural": {"Compressed": {"Affirmative": "d'fh\u00e1said\u00eds", "Question": "an bhf\u00e1said\u00eds?", "Negative": "n\u00ed fh\u00e1said\u00eds"}, "Extended": {"Affirmative": "d'fh\u00e1sadh siad", "Question": "an bhf\u00e1sadh siad?", "Negative": "n\u00ed fh\u00e1sadh siad"}}, "Passive": {"Affirmative": "d'fh\u00e1sta\u00ed", "Question": "an bhf\u00e1sta\u00ed?", "Negative": "n\u00ed fh\u00e1sta\u00ed"}}, "subj": {"1 Singular": {"Affirmative": "go bhf\u00e1sa m\u00e9", "Negative": "n\u00e1r fh\u00e1sa m\u00e9"}, "2 Singular": {"Affirmative": "go bhf\u00e1sa t\u00fa", "Negative": "n\u00e1r fh\u00e1sa t\u00fa"}, "3 Singular": {"Male": {"Affirmative": "go bhf\u00e1sa s\u00e9", "Negative": "n\u00e1r fh\u00e1sa s\u00e9"}, "Female": {"Affirmative": "go bhf\u00e1sa s\u00ed", "Negative": "n\u00e1r fh\u00e1sa s\u00ed"}}, "1 Plural": {"Compressed": {"Affirmative": "go bhf\u00e1saimid", "Negative": "n\u00e1r fh\u00e1saimid"}, "Extended": {"Affirmative": "go bhf\u00e1sa muid", "Negative": "n\u00e1r fh\u00e1sa muid"}}, "2 Plural": {"Affirmative": "go bhf\u00e1sa sibh", "Negative": "n\u00e1r fh\u00e1sa sibh"}, "3 Plural": {"Affirmative": "go bhf\u00e1sa siad", "Negative": "n\u00e1r fh\u00e1sa siad"}, "Passive": {"Affirmative": "go bhf\u00e1star", "Negative": "n\u00e1r fh\u00e1star"}}, "verbal noun": "f\u00e1s", "verbal adjective": "f\u00e1sta"}